【裁判字號】    89,訴,5019
【裁判日期】    891222
【裁判案由】    給付消費借貸款
【裁判全文】
臺灣臺北地方法院民事判決  八十九年度訴字第五○一九號
    原      告    台灣中小企業銀行股份有限公司
    法定代理人    己○○
    訴訟代理人    丙○○
                  戊○○
    被      告    萬象旅行社有限公司
                              .
    兼法定代理人  甲○○      住台北縣新店市○○路六四巷七號三樓
    被      告    乙○○      住台北縣新店市○○路六四巷七號三樓
                  丁○○      住台北縣中和市○○路二八號四樓之十一
右當事人間請求清償債務事件，本院判決如左：
    主    文
被告應連帶給付原告新台幣壹佰陸拾貳萬零伍佰零壹元，及如附表所示之利息、違約
金。
訴訟費用由被告連帶負擔。
本判決得假執行。
    事    實
甲、原告方面：
一、聲明：如主文所示，並願供擔保請准宣告假執行。
二、陳述：
（一）被告萬象旅行社有限公司（下稱萬象公司）以其餘被告為連帶保證人，於民國
      八十七年十二月十六日與原告簽訂週轉金貸款契約，以新台幣（下同）貳佰萬
      元為信用額度，額度內得循環動用，期間自八十七年十二月十六日起至八十八
      年十二月十六日止，並約定利息按年息百分之九點五計算，逾期清償在六個月
      以內者，按上開利率百分之十，超過六個月者，按上開利率百分之二十計付違
      約金，並於授信約定書約定如未按期清償，即喪失期限利益，債務視為全部到
      期。
（二）嗣被告萬象公司依上開契約向原告分別借款伍拾萬、捌拾萬元及柒拾萬元，期
      間分別自八十八年六月二十二日起至八十八年十二月二十二日止、自八十八年
      九月三日起至八十九年三月三日止，及自八十八年十二月八日起至八十九年六
      月八日止，按月繳息到期一次還本。詎被告萬象公司借款到期無力償還，雖經
      展延到期日，並調整利率為年息百分之九點一五，並變更償還方式為按月攤還
      本息，惟自八十九年九月八日起即未依約履行，迭經催討無效，依上開約定，
      已喪失期限利益，借款視為全部到期，尚欠本金壹佰陸拾貳萬零伍佰零壹元及
      如附表所示之利息、違約金，爰依消費借貸及連帶保證契約關係請求被告給付
      上開借款。
三、證據：提出週轉金貸款契約、借據三紙、契據條款變更契約三份、授信約定書五
    紙（均影本）為證。
乙、被告方面：
一、聲明：均同意原告之請求。
    理    由
甲、得心證之理由：
一、原告主張之事實，已據其提出週轉金貸款契約、借據、契據條款變更契約、授信
    約定書為證，核屬相符，被告亦均同意原告之請求而為認諾，依民事訴訟法第三
    百八十四條規定，應為被告敗訴之判決。
二、從而，原告依消費借貸及連帶保證契約請求被告連帶給付壹佰陸拾貳萬零伍佰零
    壹元，及如附表所示之利息、違約金為有理由，應予准許。
乙、假執行之宣告：
    本件為本於被告認諾所為之判決，依民事訴訟法第三百八十九條第一款規定，應
    依職權宣告假執行。
丙、結論：
    原告之訴為有理由，依民事訴訟法第三百八十五條第一項前段、第八十五條第二
    項、第三百八十九條第一款，判決如主文。
中      華      民      國    八十九    年     十二     月    二十二    日
                                            民事第五庭法      官  歐陽漢菁
右為正本係照原本作成
如對本判決上訴，須於判決送達後廿日內向本院提出上訴狀
中      華      民      國    八十九    年     十二     月    二十二    日
                                                      法院書記官  賈繼藩


司法院資訊處製作；財團法人民間司法改革基金會備份。
